# 权益性交易

提问人：木叶白牙 时间：2013-12-03 18:03:07
陈版您好： 证监会出的一个文件中提到 “对于所有者之间的权益性交易，如果涉及合并报表的，应从合并报表主体的范围来界定其是否属于权益性交易。如果母公司因转让子公司股权(权益)而丧失控制权的，被转让公司不再纳入合并报表，不存在母公司以所有者身份出现的问题;如果母公司转让子公司股权(权益)但未丧失控制权，该子公司仍然纳入合并报表范围，就合并报表主体而言，母公司以子公司所有者身份与其他所有者之间进行的交易应作为权益性交易处理。 ” 即使丧失控制权那不也是股东之间的交易吗？为什么不是权益性交易？为什么丧失控制权就是权益性交易？@chenyiwei

回答人：chenyiwei
你说的“丧失控制权那不也是股东之间的交易”还是从被转让的目标公司角度而言的。判断权益性交易的前提就是确定所讨论的是哪个会计主体。我们现在讨论的是合并报表主体，对该主体而言，目标公司股权的受让方并不是合并报表主体的权益持有者，所以站在合并报表主体的立场，这不是权益性交易，而是与非权益持有人进行的交易。 另外，即使某个交易对象具有本会计主体权益持有人的身份，但当他并不是以权益持有人的身份与本主体进行交易，而是以其他身份（如供应商、客户、员工等）的身份与本主体进行交易时，这样的交易也不能界定为权益性交易。

提问人：木叶白牙 时间：2013-12-03 23:28:47
陈版您好： 比如，甲公司和乙公司分别持有丙公司70%、30%股权（为简化，只假设两个股东），现在甲公司将其持有的10%股份出售给乙公司和甲公司将其持有的50%股份出售给乙公司有什么不同？为什么丧失不丧失控制权的处理是不一样的？不都还是股东吗？@chenyiwei

回答人：chenyiwei
请根据我前面说明的权益性交易的定义、特征和判断标准来分析。

提问人：木叶白牙 时间：2014-03-12 00:27:39
陈版您好： 假如甲公司持有A公司70%的股权，由于甲公司资金周转困难，打算出售10%的股权，但在同等条件下其他股东享有优先购买权，这样一来甲公司出卖股权虽然是权益持有者的身份，但是不是可以认定为具有合理的商业理由，该交易应当认定为正常的交易而不是权益性交易呢？@chenyiwei

回答人：chenyiwei
合并报表层面，不论出于何种目的的部分处置子公司股权但不丧失控制权的交易，都被视作少数股东对本合并主体的增资，所以都看作权益性交易。从另一方面讲，子公司的资产、负债在交易前后都在合并报表范围内，并未发生对外处置，所以确认处置损益也是不恰当的。

提问人：木叶白牙 时间：2014-03-12 07:31:52
陈版您好： 我好像有点明白了，是不是可以这样理解，如果站在合并角度交易并没有改变合并范围，也就是左手倒右手，不应确认损益，而应作为权益性交易？@chenyiwei

回答人：chenyiwei
可以这样理解。

提问人：MPACC10 时间：2019-06-10 18:15:17
请教陈老师 .甲公司发行股票收购乙公司 100 股权，非同控制。对甲公司合并报表这属于权益行交易不？谢谢。
第二十三条 与权益性交易相关的交易费用应当从权益中扣减。 企业发行或取得自身权益工具时发生的交易费用（例如登记费，承销费，法律、会计、评估及其他专业服务费用，印刷成本和印花税 等），可直接归属于权益性交易的，应当从权益中扣减。终止的未完成权益性交易所发生的交易费用应当计入当期损益。若不属于权益行交易，则还有哪条准则规范冲权益。

回答人：chenyiwei
请参考《瑞华研究 2010 ～ 2016 汇编》之“问题3-2-42（如何区分企业合并的直接交易费用哪些应当费用化，哪些应当计入作为合并对价所发行的证券的初始确认金额）”。